臺灣臺南地方法院民事裁定
                               110年度司家親聲字第26號
聲  請  人  林蕙瑛  
關  係  人  林雅惠  

上列聲請人聲請選任未成年人余文心之特別代理人事件，本院裁
定如下：
    主  文
選任甲○○（女、民國00年00月00日生、身分證統一編號：Z00000
0000號）為未成年人甲○○（女、民國000年0月00日生、身分證統
一編號：Z000000000號）辦理如附件所示被繼承人余政達遺產協
議分割繼承登記之特別代理人。
聲請費用新臺幣壹仟元由聲請人負擔。
    理  由
一、按父母之行為與未成年子女之利益相反，依法不得代理時，
    法院得依父母、未成年子女、主管機關、社會福利機構或其
    他利害關係人之聲請或依職權，為子女選任特別代理人，民
    法第1086條第2項定有明文。又該條第2項所定「依法不得代
    理」係採廣義解釋，包括民法第106 條禁止自己代理或雙方
    代理之情形，以及其他一切因利益衝突，法律上禁止代理之
    情形而言。
二、本件聲請意旨略以：聲請人乙○○為未成年人甲○○之母親，又
    未成年人父親余政達於民國104年9月15日死亡，聲請人與未
    成年子女同為繼承人，其行為與未成年人利益相反，依法不
    得代理，前經鈞院裁定由案外人翁秋華為未成年人之特別代
    理人，惟原特別代理人業已於110年5月27日死亡，為此爰聲
    請為未成年人改選其姨媽甲○○為特別代理人，據以辦理遺產
    分割繼承等語。
三、經查，聲請主張之上開各情，業據聲請人提出繼承系統表、
    戶籍謄本及同意書等在卷可參，並經本院調閱本院104年度
    家親聲字第386號卷宗查核無訛，是聲請為未成年人改選特
    別代理人，即屬有據，應予准許。又聲請人聲請由關係人林
    雅蕙擔任未成年人甲○○之特別代理人，本院審酌甲○○係未成
    年人之姨媽，為未成年人之旁系血親尊親屬，渠與未成年人
    關係密切，且於被繼承人余政達之遺產分割繼承事件中，並
    非繼承人或其他利害關係之人，亦無不適或不宜擔任該未成
    年人代理人之事由，關係人並陳明願擔任未成年人之特別代
    理人，有戶籍謄本、同意書、印鑑證明各1份附卷可稽；再
    聲請人主張依附件所示遺產分割協議書辦理被繼承人之遺產
    分割事宜，未成年人分得之遺產與依應繼分比例所計算之價
    值相當，是該分割方案尚無不利於未成年人之情事，自可採
    取。綜上，本院認關於未成年人辦理被繼承人遺產分割繼承
    事宜，由甲○○代理，應無不適，爰裁定如主文所示。又本件
    特別代理人就任後，應以善良管理人之注意執行其職務，俾
    維護未成年人之最佳利益，附此敘明。
四、依家事事件法第104條第3項、第97條，非訟事件法第24條第
    1項，裁定如主文。
中　　華　　民　　國　　110 　年　　8 　　月　　27　 日 
             家事法庭　   司法事務官   
以上正本係照原本作成。
如對本裁定抗告須於裁定送達後10日內向本院提出抗告狀，並應
繳納抗告費新臺幣1,000元整。
中　　華　　民　　國　　110 　年　　8 　　月　　27　 日 
                          書  記  官   陳著振